臺灣高等法院臺南分院民事裁定
111年度聲字第66號
聲  請  人  社團法人
法定代理人  蘇永和  
相  對  人  炳靈宮五顯帝廟
法定代理人  陳良信  
上列當事人請求拆屋還地再審之訴事件（本院111年度再字第4號
），聲請人聲請裁定停止執行，本院裁定如下：
    主  文
聲請人以新臺幣壹拾參萬貳仟陸佰元為相對人供擔保後，臺灣嘉
義地方法院111年度司執字第17959號執行事件之強制執行程序，
於本院111年度再字第4號再審之訴事件判決確定或因其他事由終
結前，應予停止。
    理  由
一、按強制執行程序開始後，除法律另有規定外，不停止執行。
     有回復原狀之聲請，或提起再審或異議之訴，或對於和解
    為繼續審判之請求，或提起宣告調解無效之訴、撤銷調解之
    訴，或對於許可強制執行之裁定提起抗告時，法院因必要情
    形或依聲請定相當並確實之擔保，得為停止強制執行之裁定
    ，強制執行法第18條定有明文。次按法院依強制執行法第18
    條第2項規定，定擔保金額而准許債務人聲請停止強制執行
    ，該擔保金額係備供債權人因停止執行所受損害之賠償，即
    債權人因未能即時受償或利用執行標的物所受之損害額（最
    高法院105年度台抗字第198號裁定要旨參照）。 
二、本件聲請意旨略以：相對人持本院110年度上更一字第12號
    （下稱系爭本案）民事確定判決為執行名義，向臺灣嘉義地
    方法院民事執行處（下稱執行法院）聲請命聲請人應將坐落
    嘉義市○○○段○○○段00000地號土地（下稱系爭土地）上，如
    系爭本案判決附圖所示編號A部分面積3平方公尺之水泥、花
    圃及編號B部分面積62平方公尺之建物（下合稱系爭地上物
    ）拆除，並將土地騰空返還相對人之強制執行，經執行法院
    以111年度司執字第17959號執行事件（下稱系爭執行事件）
    受理，已定於民國111年12月20日執行拆除，執行程序迄今
    尚未終結，惟聲請人已對系爭本案確定判決提起再審之訴，
    由本院以111年度再字第4號受理，聲請人並已依本院裁定補
    繳裁判費，倘經強制執行拆屋還地，將造成聲請人不可逆之
    損害，為此，聲請人願供擔保，請求於本件再審之訴判決確
    定或因其他事由終結前，停止系爭執行事件之強制執行程序
    等語。
三、經查，聲請人主張相對人持系爭本案確定判決為執行名義，
    向執行法院聲請命聲請人應將系爭土地上之系爭地上物拆除
    ，並將土地騰空返還相對人之強制執行，而系爭執行事件已
    定於111年12月20日執行拆除，執行程序迄今尚未終結，惟
    聲請人已對系爭本案確定判決提起再審之訴，由本院以111
    年度再字第4號受理，聲請人並已依本院裁定補繳裁判費等
    情，已提出執行法院111年11月1日執行命令、民事再審聲請
    狀、本院裁判費收據等件為證，並經本院調取本院111年度
    再字第4號、系爭本案及系爭執行事件卷宗查明屬實。本件
    倘若繼續執行，系爭地上物一經拆除，聲請人即有難以回復
    執行前狀態之虞，堪認有停止強制執行之必要，聲請人以其
    提起再審之訴為由，陳明願供擔保後，停止系爭執行事件程
    序，核與強制執行法第18條第2項規定之要件相符，應予准
    許。
四、查相對人請求聲請人拆除系爭地上物並返還土地，相對人因
    停止執行所受之損害，應係停止執行期間，未能即時利用土
    地，所受相當於租金之損害。本院審酌聲請人所提起之再審
    之訴訴訟標的價額為新臺幣（下同）1,989,000元【計算式
    ：占用土地面積（62＋3）平方公尺×公告現值30,600元/平方
    公尺＝1,989,000元】，已逾150萬元，為得上訴第三審事件
    ，參考各級法院辦案期限實施要點規定，第二、三審審判案
    件之辦案期限為2年、1年，共計3年。又本件執行標的之系
    爭土地於111年1月之申報地價為每平方公尺6,800元，有地
    價查詢資料附卷可稽（本院卷第49頁）。而聲請人占用系爭
    土地之面積共計65平方公尺，亦經系爭本案判決認定在案。
    復參以系爭土地位於嘉義市區，交通應屬便利；其上之系爭
    地上物，建物部分為3層樓房屋磚造混凝土構造，緊鄰新厝
    活動中心戲台，對面則為相對人寺廟（未坐落系爭土地上）
    ，上開建物係供開設課程及舉辦活動予嘉義市市民參加之用
    ，有系爭本案勘驗筆錄及聲請人提出之課程表及活動照片附
    於系爭本案卷宗可查（一審卷第165至173頁、上更一卷二第
    125頁)，審酌系爭土地坐落位置、交通狀況、使用情形等一
    切情狀，認相對人未能及時利用系爭土地所受相當於租金之
    損害應以系爭土地遭占用面積申報價額年息10%計算。是以
    本件再審之訴訴訟期間相對人未能即時利用系爭土地相當於
    租金之損害為132,600元（計算式：6,800元×65平方公尺×10
    %×3年＝132,600元)。本院因認聲請人為相對人提供相當於上
    開租金損害為擔保應為已足，爰酌定相當擔保金額132,600
    元，予以准許。
五、依強制執行法第18條第2項，裁定如主文。
中　　華　　民　　國　　111 　年　　12　　月　　14　　日
                  民事第五庭    審判長法　官  藍雅清

                                      法　官  張季芬

                                      法　官  王雅苑
上為正本係照原本作成。
如對本裁定抗告，須於本裁定送達後10日內向本院提出抗告狀（
須附繕本），並應繳納抗告費新臺幣1千元。　　　　　　　
中　　華　　民　　國　　111 　年　　12　　月　　14　　日

                                      書記官  李良倩